# 求助各位关于 2016 年以前政策性搬迁会计处理

提问人：苹果宝 贝 007 时间：2023-03-15 23:47:57
请教各位大拿，我司以前年度发生的政策性搬迁会计处理问题：
背景:公司于 2010 年与开发区签订投资协议， 2012 年陆续开始新厂区基建， 2016 年底建成投产。 2016 年 4 月签订拆迁合同，约定拆迁补偿如下：
1.土地、建筑物按照评估总价 2500 万。
2.按照政府发文应补偿政策奖励、拆迁补偿 2000 万。
公司于 2016 年4~8月陆续收到拆迁补偿款 4500 万元。此时，新政府补助准则尚未发布，且新政府补助准则按照未来适用法处理。
我理解此时应当按照准则 3 号解释第 4 条处理。
四、企业收到政府给予的搬迁补偿款应当如何进行会计处理？答答：：企业因城镇整体规划、库区建设、棚户区改造、沉陷区治理等公共利益进行搬迁，收到政府从财政预算直接拨付的搬迁补偿款，应作为专项应付款处理。其中，属于对企业在搬迁和重建过程中发生的固定资产和无形资产损失、有关费用性支出、停工损失及搬迁后拟新建资产进行补偿的，应自专项应付款转入递延收益，并按照《企业会计准则第 16 号——政府补助》进行会计处理。企业取得的搬迁补偿款扣除转入递延收益的金额后如有结余的，应当作为资本公积处理。企业收到除上述之外的搬迁补偿款，应当按照《企业会计准则第 4 号——固定资产》、《企业会计准则第 16 号——政府补助》等会计准则进行处理。但解释不明不白，实操有难度。可够做如下处理，将 4500 万总额计入专项应付款，待新建资产完工后转入递延收益，按照新建资产折旧年限摊销递延收益，转入其他收益？？？感谢大拿！

回答人：chenyiwei
即使在新的政府补助准则发布之前，解释 3 号第四条的适用条件也是“因公共利益进行搬迁，收到政府从财政预算直接拨付的搬迁补偿款”，对于其他来源的补偿款，且按被拆迁房产的公允价值确定补偿金额的情况，也同样作为资产处置处理。不建议任意扩大解释 3 号第四条的适用范围。新准则只是在应用指南中通过举例方式明确了这一处理原则而已，但这一原则在此前也是适用的。